【裁判字號】    92,易,1711
【裁判日期】    920630
【裁判案由】    傷害
【裁判全文】
臺灣臺中地方法院刑事判決                        九十二年度易字第一七一一號
    公  訴  人  臺灣臺中地方法院檢察署檢察官
    被      告  戊○○
                丁○○
                甲○○
右列被告等因傷害案件，經檢察官提起公訴（九十一年度調偵字第一二Ｏ號），本院
判決如左：
    主  文
本件公訴不受理。
    理  由
一、公訴意旨略以：被告兼告訴人戊○○因其女兒吳欣梅以電話告知其在學校遭同學
    欺侮，乃打電話央請其姐即被告兼告訴人丁○○於民國九十年九月十一日下午，
    先行前往臺中縣沙鹿鎮北勢國中（下稱北勢國中）處理，北勢國中主任李芳章引
    領吳欣梅及告訴人乙○○至導師休息室內。隨後戊○○亦到場上址，即質問乙○○與吳欣梅間之過節，乙○○則回罵戊○○。戊○○竟基於傷害人身體之概括犯
    意，先出手毆打並拉扯乙○○之頭部及頭髮，而為李芳章所制止。乙○○即打電
    話告知其母即告訴人丙○○、其姊即被告兼告訴人甲○○（起訴書誤載為許巧玲
    ）上情。甲○○乃偕同案外人吳文欽、王啟文等人與丙○○分別前往北勢國中找
    乙○○並瞭解事情經過。戊○○、丁○○見丙○○、甲○○到場，雙方再度發生
    爭執，一言不合，戊○○與具有犯意聯絡之丁○○，即與甲○○互毆拉扯，經丙○○及案外人陳國興、吳文欽、王啟文等人上前制止，始將渠等三人拉開，而未
    再進一步衝突。丙○○於離去之際，對丁○○表示其打人喊救人等語，引致丁○○不滿，而賡續前開傷害之概括犯意，以腳踢丙○○下腹部，因而使丙○○受有
    下腹部挫傷，乙○○受有腦震盪、頸部扭傷、軀幹多處挫傷，甲○○受有頭部挫
    傷併右手擦傷、頸部挫傷、腹部鈍傷，丁○○（起訴書誤載為戊○○）受有雙手
    手臂挫傷、頭腹部鈍挫傷等傷害，因認被告戊○○、丁○○、甲○○均涉犯刑法
    第二百七十七條第一項之普通傷害罪嫌。
二、按告訴乃論之罪，告訴人於第一審辯論終結前，得撤回其告訴。又告訴乃論之罪
    ，其告訴經撤回者，應諭知不受理之判決，並得不經言詞辯論為之，刑事訴訟法
    第二百三十八條第一項、第三百零三條第三款、第三百零七條，分別定有明文。
三、經查，本案告訴人乙○○告訴被告戊○○傷害案件、告訴人甲○○告訴被告戊○○、丁○○傷害案件、告訴人丙○○告訴被告丁○○傷害案件、告訴人戊○○、
    丁○○告訴被告甲○○傷害案件，起訴書認被告戊○○、丁○○、甲○○均係涉
    犯刑法第二百七十七條第一項之普通傷害罪嫌，依同法第二百八十七條之規定，
    須告訴乃論。茲據告訴人乙○○、甲○○、丙○○、戊○○、丁○○具狀分別撤
    回其告訴，依照上開說明，本件爰不經言詞辯論，諭知不受理之判決。
據上論斷，應依刑事訴訟法第三百零三條第三款、第三百零七條判決如主文。
中      華      民      國    九十二    年      六      月     三十     日
                              臺灣臺中地方法院刑事第三庭
                                      法  官  陳  得  利
右正本證明與原本無異。
如不服本判決，應於送達後十日內向本院提出上訴狀（須附繕本），上訴於臺灣高等
法院臺中分院。
                                      書記官
中      華      民      國    九十二    年      七      月       三     日


司法院資訊處製作；財團法人民間司法改革基金會備份。
